【裁判字號】    97,訴,1737
【裁判日期】    971029
【裁判案由】    毒品危害防制條例
【裁判全文】
臺灣臺北地方法院刑事判決              97年度訴字第1737號
公  訴  人  臺灣臺北地方法院檢察署檢察官
被      告  甲○○原名劉毓浩.
上列被告因違反毒品危害防制條例案件，經檢察官提起公訴（97
年度毒偵字第2723號），因被告於準備程序中就被訴事實為有罪
之陳述，經本院合議庭裁定改行簡式審判程序審理，茲判決如下
：
    主  文
甲○○施用第一級毒品，累犯，處有期徒刑柒月。又施用第二級
毒品，累犯，處有期徒刑參月。應執行有期徒刑捌月。
    事  實
一甲○○前於民國82年間因違反肅清煙毒條例及麻醉藥品管理條
  例等案件，經本院以82年度訴字第2106號判決判處有期徒刑3
  年2 月及4 月，應執行有期徒刑3 年4 月。又因違反肅清煙毒
  條例案件，經臺灣板橋地方法院以83年度訴字第733 號判決判
  處有期徒刑3年4月，並經臺灣高等法院以83年度上訴字第4031
  號判決駁回上訴確定。前述二罪接續執行，83年1 月11日入監
  ，85年5 月28日縮短刑期假釋出監，假釋期間交付保護管束。
  嗣於前述假釋期間因違反肅清煙毒條例案件，經本院以85年度
  訴字第2181號判決判處有期徒刑3 年6 月確定，致前述假釋遭
  撤銷，應執行殘刑有期徒刑4 年3 月11日，並與該有期徒刑3
  年6 月接續執行，86年3 月14日入監，89年12月16日縮短刑期
  假釋出監，假釋期間交付保護管束。嗣前述假釋因故遭撤銷，
  應執行殘刑有期徒刑3年4月3日，92年8月25日入監，95年10月
  10日縮短刑期執行完畢，次日出監。另因施用毒品案件，經臺
  灣板橋地方法院以91年度毒聲字第4195號裁定送觀察、勒戒，
  於92年1 月21日入監後，經評估認有繼續施用毒品傾向，由同
  法院以92年度毒聲字第524 號裁定送強制戒治，並以92年度毒
  聲字第2336號裁定停止強制戒治處分之執行，92年8 月25日出
  監，所餘戒治期間交付保護管束，93年2 月16日保護管束期滿
  而視為執行完畢，並經臺灣板橋地方法院檢察署檢察官以93
  年度戒毒偵字第219號為不起訴處分確定。竟又於97年7月13
  日下午11、12點左右將其9E-1990號自用小客車停放於臺北市
  ○○路上之公園旁，在該車內以將海洛因粉末摻於煙捲內吸用
  之方式施用第一級毒品海洛因，約2小時後再以將安非他命粉
  末置於鋁箔紙上，下方加熱燒烤後吸入所生氣體之方式施用第
  二級毒品安非他命，為警於97年7月14日上午8點10分左右在臺
  北市○○街115號前查獲其前述車輛駕駛座腳踏墊內石金堂所
  有之注射針筒2支、海洛因殘渣袋1個、分裝吸管2支等物後，
  通知其自行前往臺北市政府警察局萬華分局武昌街派出所，經
  警採尿送驗，始知上情。
二案經臺北市政府警察局萬華分局報請臺灣臺北地方法院檢察署
  檢察官偵查起訴。
    理  由
一認定犯罪事實所憑之證據及理由：前述事實，除被告甲○○於
  本院審理時之自白外，其尿液送臺灣尖端先進生技醫藥股份有
  限公司檢驗結果，嗎啡及可待因、安非他命及甲基安非他命均
  呈陽性反應，有該公司97年7 月23日濫用藥物檢驗報告及臺北
  市警察局偵辦毒品案件尿液檢體委驗單各1 份可證，足以擔保
  被告自白之真實性，本件證據明確，已可認定被告有事實欄所
  載施用第一級毒品海洛因及施用第二級毒品安非他命之犯行，
  應依法論科。
二論罪科刑之依據：核被告所為，係犯毒品危害防制條例第10條
  第1 項施用第一級毒品罪、第10條第2 項施用第二級毒品等罪
  。其持有第一級毒品海洛因及第二級毒品安非他命之低度行為
  ，分別為施用之高度行為吸收，均不另論罪。又其施用第一級
  毒品海洛因與施用第二級毒品安非他命二罪間，犯意各別，罪
  名不同，行為有異，應分論併罰之。又被告曾有如事實欄所述
  之犯罪科刑執行完畢情形，有臺灣高等法院被告前案紀錄表1
  份可參，其受有期徒刑執行完畢後，於5 年內再因故意犯本件
  有期徒刑以上之罪，為累犯，依法加重其刑。本院審酌被告施
  用毒品行為，對個人身心戕害甚鉅，惟其犯後態度良好，坦承
  犯行，且所犯屬自戕行為等一切情狀，分別量處如主文所示之
  刑，並定其應執行之刑。
三本件被告所犯為死刑、無期徒刑、最輕本刑3 年以上有期徒刑
  以外之罪，亦非高等法院管轄第一審之案件，其於本院行準備
  程序時並就被訴事實為有罪之陳述，經聽取檢察官及被告之意
  見後，依刑事訴訟法第273 條之1 第1 項之規定，由本院合議
  庭裁定本件改依簡式審判程序，並由受命法官獨任進行審理。
四適用之法條：刑事訴訟法第273 條之1 第1 項、第299 條第1
  項前段，毒品危害防制條例第10條第1 項、第2 項，刑法第11
  條前段、第47條第1 項、第51條第5 款。
本案經檢察官李建論到庭執行職務
中    華    民    國    97    年    10    月    29    日
                  刑事第十五庭  法  官   邱蓮華
上正本證明與原本無異。
如不服本判決，應於判決送達後10日內向本院提出上訴狀 (應抄
附繕本)。
                                書記官   葉宜玲
中    華    民    國    97    年    10    月    29    日
附錄論罪科刑法條
毒品危害防制條例第10條
施用第一級毒品者，處6月以上，5年以下有期徒刑。
施用第二級毒品者，處3年以下有期徒刑。


司法院資訊處製作；財團法人民間司法改革基金會備份。
